臺灣新竹地方法院刑事宣示判決筆錄　　　 96年度訴字第137號
聲　請　人　臺灣新竹地方法院檢察署檢察官
被　　　告　甲○○
選任辯護人　耿淑穎律師
　　　　　　王彩又律師
　　　　　　李明仙律師
上列被告因強盜等案件，檢察官提起公訴（九十五年度偵字第六
八三一號）後，聲請改依協商程序而為判決，本院於中華民國九
十六年四月二十日下午四時，在本院刑事第九法庭宣示判決，出
席職員如下：
法官起立朗讀判決主文、犯罪事實要旨、處罰條文、附記事項，
及告以上訴限制、期間並提出上訴狀之法院，且諭知記載其內容
一、主  文：
    甲○○共同意圖為自己不法之所有，以恐嚇使人將本人之物
    交付，處有期徒刑拾月。又共同意圖為自己不法之所有，以
    不正方法由自動付款設備取得他人之物，處有期徒刑月；
    應執行有期徒刑壹年。緩刑年，緩刑期內付保護管束。
    扣案之本票柒張及空白本票拾捌張，均沒收之。
二、犯罪事實要旨：
（一）甲○○因替友人出氣而毆打案外人呂建運並發生傷害糾紛
      ，懷疑係乙○○將其年籍資料告知對方，便與綽號「明哥
      」之真實姓名年籍不詳成年男子（另案偵查中）共同基於
      妨害行動自由、恐嚇取財及傷害之犯意聯絡，於民國九十
      五年十一月二十七日二十二時三十分許，二人委由不知情
      之友人蔡文賢駕駛車號不詳之自用小客車（該車車內原即
      附載一名不知情之綽號「小黑」真實姓名年籍不詳成年男
      子），搭載其與「明哥」前往乙○○住處尋覓其未果後，
      二人要求蔡文賢將車開至新竹市○○路一五０號「ＧＴ撞
      球場」附近尋找乙○○，果於該撞球場前發現乙○○坐於
      其使用之車牌號碼ＡＴ五－九九０號重型機車上，與友人
      楊牧寰聊天；「明哥」即下車與乙○○交涉，並將乙○○
      強押至該車後座，並以甲○○、「明哥」分坐後座左、右
      側之方式，將乙○○箝制於該車後座中央，而共同以此種
      非法方法剝奪乙○○之行動自由；二人並利用均不知情之
      蔡文賢、「小黑」分坐該車駕駛座及副駕駛座，令乙○○
      感受甲○○等人多勢眾之情勢，由「明哥」喝令乙○○交
      付其所有之0000000000號行動電話一支及皮夾
      一只（內含現金新臺幣《下同》七百元、郵局金融提款卡
      、身分證、駕照、學生證各一張），致乙○○心生畏懼而
      依其指示交付之。
（二）嗣該車駛至新竹市○○○路某不詳公墓時，甲○○及「明
      哥」承前犯意聯絡及行為分擔，將乙○○強押下車，甲○
      ○斥責遭乙○○出賣，並與「明哥」共同徒手毆打乙○○
      ，適警方巡邏車經過，二人恐其犯行為警發覺，復共同將
      乙○○強推上車，因不知情之蔡文賢欲離開現場，甲○○
      即以電話聯絡共同具有妨害行動自由犯意聯絡之林辰峰（
      另案偵查中）騎乘機車至該公墓之另一地點，蔡文賢將該
      車駛至約定地點，甲○○及「明哥」將乙○○強押下車後
      ，蔡文賢與「小黑」旋駕駛上揭車輛駛離現場。迨林辰峰
      到達該地點後，甲○○與「明哥」復承前共同妨害行動自
      由、恐嚇取財及傷害之犯意聯絡並與林辰峰具犯意聯絡，
      並與林辰峰具犯意聯絡，共同將乙○○推至該處某不詳隱
      密處所後，復共同毆打乙○○，而林辰峰則在旁觀看，並
      由「明哥」脅迫乙○○說出其所有之郵局金融提款卡密碼
      ，令乙○○因心生畏懼而告知，該二人於取得密碼後又復
      行毆打乙○○，致其受有右眉弓部裂傷（長二公分、寬０
      點五公分，縫合五針）、左下巴擦傷、右後前臂挫傷瘀腫
      等傷害（甲○○涉犯傷害部分，業經乙○○撤回告訴）。
      嗣因蔡文賢已駕車離去，而該處已無多餘交通工具，甲○
      ○遂以電話向不知情之陳建彰、林建瑞等人商借機車使用
      ，待陳建彰、林建瑞與亦不知情之許展偉分別騎乘三輛機
      車到達該處所後，甲○○即商借陳建彰之機車使用，並請
      林建瑞、許展偉將陳建彰載離該處。隨後甲○○、「明哥
      」及林辰峰承前妨害行動自由之犯意聯絡，以甲○○騎乘
      機車搭載乙○○，林辰峰騎乘機車搭載「明哥」跟隨在旁
      之方式，共同以此方法剝奪乙○○之行動自由，並將乙○
      ○押往其位於新竹市○○路○段一六０巷七七號四樓四０
      五室之租屋處；適三人途經前揭撞球場時，甲○○及「明
      哥」又喝令乙○○交出前揭車牌號碼ＡＴ五－九九０號重
      型機車之鑰匙，使乙○○依指示交付該車鑰匙予「明哥」
      而行無義務之事。「明哥」於取得鑰匙後，即騎乘該機車
      偕同甲○○及林辰峰續押乙○○至其上開租屋處。迨抵達
      該處所後，甲○○與「明哥」、林辰峰承前共同妨害行動
      自由及恐嚇取財之犯意聯絡，由「明哥」命乙○○開啟該
      處房門，並喝令其不許出聲求救，待甲○○、林辰峰接續
      步入房間後，「明哥」即以鎖上該處房門之方式，共同以
      此種非法方法剝奪乙○○之行動自由，隨後甲○○即出示
      預先準備之空白本票，脅迫乙○○簽發票面金額均為一萬
      五千元之本票，乙○○因心生畏懼，遂依甲○○之指示填
      具其姓名於該空白本票上之受款人及發票人欄位之無效本
      票七張。嗣甲○○取得上開本票，並要脅乙○○不得報警
      或告知家人後，旋與林辰峰離去，而由「明哥」留於該處
      續行看守乙○○，迄同年月二十八日凌晨一時許「明哥」
      騎乘上開乙○○所使用之重型機車離去後（該機車嗣經乙
      ○○與甲○○聯繫後已自行取回），乙○○始恢復行動自
      由。
（三）甲○○及「明哥」於取得乙○○所有之郵局金融提款卡後
      ，復共同基於意圖為自己不法所有之犯意聯絡，由「明哥
      」離開前揭乙○○租屋處後，旋於同日（即二十八日）凌
      晨一時十九分許，至新竹市○○路八六號統一香光超商內
      ，將乙○○所有之前揭金融提款卡插入該店擺設之自動櫃
      員機內，並輸入向乙○○逼問而得之領款密碼，以此不正
      之方法使自動櫃員機誤判其係金融提款卡之合法持有人乙
      ○○或其授權者持以行使，乃依輸入之領款數額指令自乙
      ○○所有之郵局局號0000000號、帳號00000
      00號帳戶中交付現金二千元（乙○○所有之皮夾及郵局
      金融提款卡於其前揭取回機車時，即自該機車之置物箱內
      發現並經其領回）。嗣甲○○得知其上開犯行業據乙○○
      報警處理並循線偵辦，為湮滅事證，乃於九十五年十二月
      二日某時許，將上開本票七紙藏置於不知情之前女友陳亭
      宇所使用停放於新竹市○○路三一號附近車號不詳之機車
      置物箱中，並以電話聯絡陳亭宇於知其遭警查獲之際，即
      代為丟棄或燒燬之，惟陳亭宇未予理會，主動聯繫甲○○
      之家屬將上開本票七紙取回，家屬復將之全數交由玄奘大
      學主任教官舉幼中代為交還乙○○，嗣經乙○○提出交予
      承辦員警查扣之。
三、處罰條文：
    刑法第三百零二條第一項、第三百四十六條第一項、第三百
    三十九條之二第一項、第七十四條第一項第一款、第九十三
    條第一項、第三十八條第一項第二款。
四、附記事項：
（一）起訴書就上開犯罪事實，原認被告係涉犯刑法第三百三十
      條第二項、第一項之結夥三人強盜未遂罪等語，惟本案並
      無證據證明被害人乙○○有因被告等人之前揭行為，而喪
      失意思自由並達於不能抗拒之程度，且此部分復據公訴人
      當庭變更起訴法條為刑法三百四十六條第一項之恐嚇取財
      罪，並主張被告所犯傷害罪（已撤回）及強制罪犯行，為
      剝奪行動自由罪之部分行為而不另論罪，所犯剝奪行動自
      由罪及恐嚇取財罪，則依想像競合關係從一重之恐嚇取財
      罪論處（參本院九十六年三月三十日準備程序筆錄第四頁
      ），本院核後亦認本案之法律關係如是，爰就公訴人變更
      後之犯罪事實及起訴法條為本案認罪協商範圍。
（二）本案當事人之協商合意內容，除被告願受前開主文所示之
      科刑及從刑之宣告外，並已向聲請人所指定之公益團體即
      財團法人基督教中華協力會附設新竹市私立伯大尼老人養
      護中心捐款新臺幣十萬元一節，有被告所提出之匯款通知
      單一紙在卷可查。
（三）又被告前未曾受有期徒刑以上刑之宣告，此有臺灣高等法
      院被告前案紀錄表及臺灣新竹地方法院檢察署刑案資料查
      註紀錄表各一份在卷可稽，符合緩刑要件，以上均附此敘
      明。
五、協商判決除有刑事訴訟法第四百五十五條之四第一項第一款
    於本訊問程序終結前，被告撤銷協商合意或檢察官撤回協商
    聲請者；第二款被告協商之意思非出於自由意志者；第四款
    被告所犯之罪非第四百五十五條之二第一項所定得以協商判
    決者；第六款被告有其他較重之裁判上一罪之犯罪事實者；
    第七款法院認應諭知免刑或免訴、不受理者情形之一，及違
    反同條第二項「法院應於協商合意範圍內為判決；法院為協
    商判決所科之刑，以宣告緩刑或二年以下有期徒刑、拘役或
    罰金為限」之規定者外，檢察官與被告均不得上訴。
六、如有前項得上訴之情形，得自收受宣示判決筆錄送達之日起
    十日內，向本院提出上訴書狀，上訴於第二審法院。
中　　華　　民　　國　　96　　年　　4　 　月　　20　　日
                    刑事第五庭
                                   書  記  官  蕭 惠 婷
                                   審判長法官  楊 麗 文
以上筆錄正本係照原本作成。
中　　華　　民　　國　　96　　年　　4　　 月　　20　　日
                                   書  記  官  蕭 惠 婷
附錄本案論罪科刑法條全文：
刑法第三百零二條第一項
私行拘禁或以其他非法方法，剝奪人之行動自由者，處五年以下
有期徒刑、拘役或三百元以下罰金。
刑法第三百四十六條第一項
意圖為自己或第三人不法之所有，以恐嚇使人將本人或第三人之
物交付者，處六月以上五年以下有期徒刑，得併科一千元以下罰
金。
刑法第三百三十九條之二第一項
意圖為自己或第三人不法之所有，以不正方法由自動付款設備取
得他人之物者，處三年以下有期徒刑、拘役或一萬元以下罰金。
